---
title: "Արդյունավետ բազմության գոգավորություն"
author: "ԼԶԱԻ"
date: "April 26, 2017"
output: html_document
---
Նախ մուտքագրենք տվյալները՝ DowJones-ի ինդեքսի և S&P500-ի գները
 
```{r, echo=TRUE}
table_1_<- read.csv("table (1).csv")
head(table_1_) 
```

Հաշվենք եկամտաբերություններ for ցիկնի կիրառմամբ, ավելացնենք այն աղյուսակում.

```{r,echo=TRUE }
n <- length(table_1_$DJ)
i <- 1
SP_r<-0
DJ_r<-0
for(i in 1:n){r=log(table_1_$DJ[i]/table_1_$DJ[i+1]); DJ_r[i]=r; i=i+1}
head(DJ_r)
for(i in 1:n){r=log(table_1_$SP[i]/table_1_$SP[i+1]); SP_r[i]=r; i=i+1}
head(SP_r)
newtable<- data.frame(table_1_,DJ_r, SP_r)
head(newtable)
```

Հաշվենք ինդեքների միջին եկամտաբերությունները և ստանդարտ շեղումը

```{r, echo=TRUE}
r_DJ=mean(DJ_r, na.rm=TRUE)
r_SP=mean(SP_r,na.rm = TRUE)
sd_DJ=sqrt(var(DJ_r,na.rm = TRUE))
sd_SP=sqrt(var(SP_r,na.rm = TRUE))
```

Ներկայացնենք ստացված տվյալները աղյուսակով

```{r, echo=TRUE}
R<-c(r_DJ,r_SP)
sigma<-c( sd_DJ,sd_SP)
names(R)=c("DJ","SP500")
k<-rbind(R,sigma)
k
```

Պորտֆել կազմելու համար տանք կշիռների մատրիցը․ դիտարկենք 100 պորտֆել՝կազմված 2 ինդեքսներից
```{r, echo=TRUE}
x1<-seq(1,0,length.out = 100)
x2<-1-x1
names(x1)=c(1:length(x1))
w<-rbind(x1,x2)
m<-length(w[1,])
```

Հաշվենք պորտֆելների ռիսկն ու եկամտաբերությունը։ Եկամտաբերության ստացման համար կիրառվում է for ցիկլային օպերատորը i ինդեքսով, իսկ ստանդարտ շեղման համար  i և j  ինդեքսով՝ նպատակ ունենալով գտնել վերին և ստորին սահամանները։ Վերջինիս համար բավարար է կորելյացիային տալ 2 արժեք՝-1 և 1

```{r, echo=TRUE}
r<-1
for(i in 1:m) {r[i]= (w[1,i]*k[1,1])+(w[2,i]*k[1,2]); i=i+1}
head(r,10)

korrel<-seq(-1,1,length.out = 3)
korrel

sigma<-0
sigma<-matrix(sigma, length(x1), length(korrel))

i=0
j=0
for(j in 1:length(korrel))
  {
for(i in 1:m) 
  { sigma[i,j]= (w[1,i]^2)*(k[2,1]^2)+
    (w[2,i]^2)*(k[2,2]^2)+
  2*w[1,i]*w[2,i]*k[2,1]*k[2,2]*korrel[j]
  i=i+1
  }
j=j+1
 }

l<-data.frame(r,sqrt(sigma))
head(l,15)

```

Ստանանք  վերին և ստորին սահմանը,  զրոկայան կորելիացիայի դեպքը և ներկայացնենք գծապատկերով

```{r, echo=TRUE}
library(ggplot2)
ggplot()+geom_point(data=l, aes(x=l$X1, y=l$r))+geom_point(data=l, aes(l$X3,l$r))+geom_point(data=l, aes(l$X2,l$r), colour="red")+xlab("Standart deviation") + ylab("Return")
```

